臺灣高雄地方法院刑事判決　　　　　 100年度審訴字第2184號
公　訴　人　臺灣高雄地方法院檢察署檢察官
被　　　告　方民耀
指定辯護人　 本院公設辯護人黃秋葉
上列被告因違反毒品危害防制條例案件，經檢察官提起公訴（10
0 年度毒偵字第3177號），本院合議庭裁定由受命法官獨任進行
簡式審判程序，判決如下：
    主  文
方民耀施用第一級毒品，累犯，處有期徒刑捌月，扣案含微量第
一級毒品海洛因成分之夾鏈袋貳只，均沒收銷燬之。扣案注射針
筒柒支、塑膠吸管貳支、勺管壹支、分裝袋捌拾參只，均沒收之
。又施用第二級毒品，累犯，處有期徒刑肆月。扣案第二級毒品
甲基安非他命壹包（含包裝袋，驗餘淨重零點貳肆陸公克），沒
收銷燬之，扣案吸食器壹組、玻璃球管伍支，均沒收之。應執行
有期徒刑拾月，扣案含微量第一級毒品海洛因成分之夾鏈袋貳只
、第二級毒品甲基安非他命壹包（含包裝袋，驗餘淨重零點貳肆
陸公克），均沒收銷燬之。扣案之注射針筒柒支、塑膠吸管貳支
、勺管壹支、分裝袋捌拾參只、吸食器壹組、玻璃球管伍支，均
沒收之。
    事  實
一、方民耀前因施用毒品案件，經本院裁定送觀察勒戒後，認有
    繼續施用毒品之傾向，再裁定令入戒治處所施以強制戒治，
    嗣因強制戒治已滿6 月，經臺灣高雄戒治所評定戒治處遇成
    效合格，無繼續強制戒治之必要後，經臺灣高雄地方法院檢
    察署檢察官以96年度戒毒偵字第239 號為不起訴處分，並於
    民國96年6 月29日自臺灣高雄戒治所執行完畢釋放。另因贓
    物案件，經本院以94年度簡字第7620號判決判處有期徒刑4
    月確定。嗣經本院以96年度聲減字第1838號裁定減刑為有期
    徒刑2 月確定，於96年8 月28日縮刑期滿執行完畢（構成累
    犯）。詎方民耀仍未戒絕毒癮，分別基於施用第一級毒品海
    洛因及第二級毒品甲基安非他命之犯意，於100年4月14日凌
    晨3時許，在其位於高雄市○○區○○街22巷1之1號3樓住處
    內，以將海洛因摻入香菸內吸食之方式，施用第一級毒品海
    洛因1次。復於100年4月16日凌晨5時許，在上開住處，以將
    第二級毒品甲基安非他命置於玻璃球內燒烤，吸食煙霧之方
    式，施用第二級毒品甲基安非他命1次。嗣於100 年4月16日
    上午10時50分許，為警持搜索票搜索其所駕駛之車牌號碼
    FI-2350號自用小貨車後，復經其同意帶同警方至高雄市○
    ○區○○街22巷1之1號3樓住處內執行搜索，當場扣得得第
    一級毒品海洛因2包（驗前合計淨重0.010公克，檢驗後檢體
    用罄）、第二級毒品甲基安非他命1包（驗餘淨重0.246公克
    ）及方民耀所有、預備供施用第一、二級毒品所用之注射針
    筒7支、分裝袋83個、吸食器1組、玻璃球管5支、塑膠吸管2
    支、勺管1支（均未使用過）。並經徵得其同意採集尿液送
    驗，結果呈嗎啡、甲基安非他命、安非他命陽性反應，始悉
    上情。
二、案經高雄市政府警察局林園分局報告臺灣高雄地方法院檢察
    署檢察官分別偵查起訴。
    理  由
一、程序部分：
    本件被告方民耀所犯為死刑、無期徒刑或最輕本刑為3 年以
    上有期徒刑以外之罪，其於準備程序中就被訴事實為有罪之
    陳述，經告知簡式審判程序之旨，並聽取公訴人及被告之意
    見後，依刑事訴訟法第273 條之1 第1 項規定，裁定由受命
    法官獨任進行簡式審判程序，合先敘明。
二、認定犯罪事實所憑之證據及理由：
    訊據被告方民耀對於上揭施用第一級、第二級毒品犯行於本
    院審理時供承不諱，且被告於100 年4 月16日為警查獲後所
    採集之尿液，經送檢驗之結果，確呈嗎啡、甲基安非他命、
    安非他命陽性反應，此有台灣檢驗科技股份有限公司100 年
    5 月29日濫用藥物檢驗報告及高雄市政府警察局林園分局查
    獲毒品案件嫌疑人代號與真實姓名對照表（代號：林偵0147
    號）各1 份附卷可稽；扣案之白色粉末2 包、白色晶體1 包
    ，經送驗結果亦確分別含有海洛因或甲基安非他命，有法務
    部調查局100 年6 月24日調科壹字第100230145 號濫用藥物
    成品檢驗鑑定書1紙及正修科技大學超微量研究科技中心100
    年8 月18日檢驗報告（報告編號：DR00-0000-000）1紙存卷
    可佐。此外，復有被告所有、預備供其施用第一、二級毒品
    所用之注射針筒7支、分裝袋83個、吸食器1組、玻璃球管5
    支、塑膠吸管2支、勺管1支扣案可憑，是被告之自白核與事
    實相符，應堪採信。本案事證明確，被告上開施用第一、二
    級毒品犯行，堪以認定。
三、論罪科刑：
  (一)按觀察、勒戒或強制戒治執行完畢釋放後，5 年內再犯毒品
    危害防制條例第10條施用毒品之罪者，應依法追訴，毒品危
    害防制條例第23條第2 項定有明文。本件被告前經本院裁定
    送強制戒治，嗣於96年6 月29日執行完畢釋放乙節，有臺灣
    高等法院被告前案紀錄表1 份在卷可參，是被告於強制戒治
    執行完畢釋放後，5 年內再犯本件施用第一、二級毒品罪行
    ，依前開法條之規定，應依法追訴，本院就被告本件施用毒
    品犯行，自得依法論罪科刑。
  (二)按海洛因及甲基安非他命分別係屬毒品危害防制條例第2 條
    第2 項第1 款、第2 款所稱之第一、二級毒品，依法不得施
    用。核被告方民耀所為，係犯毒品危害防制條例第10條第1
    、2 項之施用第一、二級毒品罪。其持有海洛因、甲基安非
    他命後，進而施用，持有之低度行為應被施用之高度行為所
    吸收，不另論罪。被告所犯前開施用第一級毒品及第二級毒
    品罪，犯意各別、行為互殊，應予分論併罰。又被告有如事
    實欄所載徒刑之宣告及執行完畢情形，有臺灣高等法院被告
    前案紀錄表1 份在卷可稽，其於前開有期徒刑執行完畢後5
    年內，故意再犯本件有期徒刑以上之罪，應依刑法第47條第
    1 項之規定論以累犯，並在其所犯施用第一、二級毒品罪刑
    項下均加重其刑。爰審酌被告前已因施用毒品案件經強制戒
    治，猶未徹底戒除毒癮，足認其並無戒除毒害之決心，本不
    宜寬貸，惟念其施用毒品乃自戕一己之身體健康，並具有病
    患性人格之特質，其行為本身對社會所造成之危害並非直接
    、鉅大、坦承施用第一、二級毒品犯行及持有毒品之數量等
    一切情狀，分別量處如主文所示之刑，並定應執行之刑，以
    資儆懲。
  (三)至扣案白色粉末2 包、白色晶體1 包，經送驗結果，認分別
    含有第一級毒品海洛因及第二級毒品甲基安非他命，業如上
    述，而夾鏈袋與其上殘留之毒品，衡情已難以分析剝離，自
    應整體視為毒品，不問屬於犯人與否，均應依毒品危害防制
    條例第18條第1 項前段之規定，為沒收銷燬之諭知。另扣案
    之注射針筒7 支、分裝袋83個、吸食器1 組、玻璃球管5 支
    、塑膠吸管2 支、勺管1 支，為被告所有，預備供施用第一
    、二級毒品所用，已據被告供承在卷，爰均依刑法第38條第
    1項第2款規定，在其所犯施用第一、二級毒品罪刑項下各宣
    告沒收之。末查，扣案之小型噴燈1個、手機4支，因無證據
    證明與本件施用毒品犯行相關，故不為沒收之諭知，附此敘
    明。
據上論斷，應依刑事訴訟法第273 條之1 第1 項、第284 條之1
、第299 條第1 項前段，毒品危害防制條例第10條第1 項、第2
項、第18條第1 項前段，刑法第11條、第47條第1 項、第38條第
1 項第2 款、第51條第5 款、第9 款，判決如主文。
本案經檢察官陳筱茜到庭執行職務。
中    華    民    國   100    年    10    月    28    日
                  刑事第十庭    法  官  王  琁
以上正本證明與原本無異。
如不服本判決應於收受本判決後10日內向本院提出上訴書狀，並
應敘述具體理由，如未敘述上訴理由者，應於上訴期間屆滿後20
日內補提理由書狀於本院（均須按他造當事人之人數附繕本）「
切勿逕送上級法院」。
中    華    民    國   100    年    10    月    28    日
                                書記官  陳靜瑤
毒品危害防制條例第10條
施用第一級毒品者，處 6 月以上 5 年以下有期徒刑。
施用第二級毒品者，處 3 年以下有期徒刑。